【裁判字號】    95,訴,240
【裁判日期】    950626
【裁判案由】    詐欺等
【裁判全文】
臺灣彰化地方法院刑事判決               95年度訴字第240號
公  訴  人  臺灣彰化地方法院檢察署檢察官
被      告  甲○○
                      號4樓
上列被告因詐欺案件，經臺灣彰化地方法院檢察署檢察官提起公
訴（95年度偵緝字第37號）及臺灣新竹、板橋地方法院檢察署檢
察官先後移送併案審理（95年度偵緝字第116號、95年度偵字第
5574號），本院裁定改依簡式審判程序審理判決如下：
    主  文
甲○○幫助意圖為自己不法之所有，以詐術使人將本人之物交付
，累犯，處有期徒刑陸月，如易科罰金，以佰元折算壹日。
    犯罪事實及理由
一、犯罪事實：
(一)、甲○○前曾因竊盜案件，經台灣板橋地方法院判處有期徒刑
    1年確定，甫於民國89年11月30日執行完畢，詎仍不悔改，
    其能預見提供自己帳戶予他人使用，可能幫助他人取得因財
    產犯罪所得之財物，竟意圖為自己不法之所有，並基於幫助
    詐欺之犯意，將其所有中國信託商業銀行中和分行（帳號00
    0000000000號，94年4月21日開戶）、台灣土地銀行圓通分
    行（帳號00000000000號，94年5月23日開戶）、臺灣中小企
    業銀行中和分行（帳號00000000000號，94年5月31日開戶）
    、國泰世華商業銀行雙和分行（帳號00000000000號，94年5
    月31日開戶）、中國農民銀行中和分行（帳號000000000000
    00號，94年6月2日開戶）等帳戶之存摺、提款卡等物，連同
    提款密碼，於不詳時間，在臺北縣中和巿錦和高中前廣場，
    一併交付予真實年籍、姓名不詳自稱「阿文」之成年男子使
    用，以抵償其與綽號「阿文」者之間新台幣（下同）2萬餘
    元之債務及另外取得1500元之代價。而綽號「阿文」者在取
    得甲○○上揭帳戶之存摺、提款卡及密碼後，隨即經由李雲
    龍（業經本院以94年度訴字第1407號判處罪刑在案）及其他
    不詳姓名者轉售供詐騙集團作為詐欺、存款、提款、匯款之
    用，並以此方式幫助詐騙集團為詐欺犯行。嗣某詐騙集團輾
    轉取得甲○○上揭帳戶，並以之作為犯罪工具，1.於94年5
    月26日11時24分，鄭吳麵接獲詐騙集團之電話，佯稱：鄭吳
    麵之子與他人發生車禍，需要5萬元和解云云，鄭吳麵信以
    為真，陷於錯誤，因而匯款5萬元至甲○○所開設上開台灣
    土地銀行圓通分行帳戶內，鄭吳麵於匯款後始知受騙。2.於
    94年6月7日14時40分許，乙○○○接獲詐騙集團之電話，佯
    稱：乙○○○之子林振民為友借貸背書，友人跑了，林振民
    被抓，需要20萬元贖人云云，乙○○○信以為真，陷於錯誤
    ，因而匯款10萬元至甲○○所開設上開中國信託商業銀行中
    和分行帳戶內（又乙○○○另外匯款10萬元至劉奕華所開設
    之中華郵政股份有限公司帳號0000000000000號帳戶內，此
    部分之事實，業據本院另以94年度訴字第1407號判處罪刑在
    案）。3.於94年6月17日10時許，林雅慧接獲不詳詐騙集團
    之電話，佯稱：有伊失竊之車牌號碼6P-8260號自小客車，
    可以適當之款項取回車子云云，討價還價後以5萬元贖車，
    並先匯款3萬元，林雅慧信以為真，陷於錯誤，因而匯款3萬
    元至甲○○所開設上開中國農民銀行中和分行帳戶內，事後
    亦未取回車子，始知受騙。4.於94年6月30日10時許，邱勵
    翔接獲不詳詐騙集團之電話，佯稱：有伊失竊之車牌號碼57
    58-HD號自小客車，可以適當之款項取回車子云云，討價還
    價後以8萬元贖車，並先匯款2萬元，邱勵翔信以為真，陷於
    錯誤，因而匯款2萬元至甲○○所開設上開中國農民銀行中
    和分行帳戶內，事後亦未取回車子，始知受騙。5.許惠滿先
    於94年4、5月間某日，自中國時報刊登之廣告上找到可代辦
    貸款事宜，聯絡後該詐騙集團佯稱可代辦貸款事宜，惟需先
    匯1萬元之手續費，許惠滿陷於錯誤，遂於同年7月15日10時
    10分許，依約定匯款1萬元充作貸款手續費至甲○○所開設
    上開中國農民銀行中和分行帳戶內，事後亦無貸款情事，始
    知受騙。迨鄭吳麵等人於知悉受騙後陸續報警，甲○○相關
    帳戶悉列為警示帳戶。另於94年6月16日8時55分許，經警拘
    提李雲龍到案，並陸續清查渠等交易帳戶之資料，而查悉部
    分上情。又於94年6月20日10時40分許，甲○○自行前往台
    灣土地銀行圓通分行辦理存摺及提款卡遺失補發存摺時為警
    查獲。
(二)、案經彰化縣警察局移送臺灣彰化地方法院檢察署檢察官偵查
    起訴及新竹市警察局報請臺灣新竹地方法院檢察署檢察官、
    台北縣政府警察局中和分局報請臺灣板橋地方法院檢察署檢
    察官移送併案審理。
二、理由：
(一)、據以論罪之證據名稱：
１、證人即被害人鄭吳麵、乙○○○、林雅慧、邱勵翔、許惠滿
    於警詢之指訴及渠等所提供之匯款單。
２、被告所有上開帳戶開戶資料及交易明細表。
３、被告甲○○於本院準備程序及審理中之自白。
４、臺灣高等法院被告全國前案紀錄表及入出監紀錄、台灣彰化
    地方法院檢察署刑案資料查註紀錄表。
(二)、另公訴人起訴事實雖未敘及被告同時交付台灣土地銀行圓通
    分行（帳號00000000000號，94年5月23日開戶）、中國農民
    銀行中和分行（帳號00000000000000號，94年6月2日開戶）
    帳戶之存摺、提款卡及密碼與綽號「阿文」者之事實，然此
    部分之事實與公訴人起訴之犯罪事實具有想像競合犯之裁判
    上一罪之關係，為起訴效力所及，本院自應併予審究。
(三)、論罪量刑之理由：
    爰審酌被告為圖一己之私利而提供多本帳戶予他人使用，助
    長犯罪，增加被害人尋求救濟之困難，並使犯罪之追查趨於
    複雜，暨考量其犯罪手段、犯罪之情節（屬從犯）、所生之
    危害、所得之利益、犯罪後坦認犯行之態度，及其素行、智
    識、生活狀況等一切情狀，量處如主文所示之刑，並諭知如
    易科罰金之折算標準，以示懲儆。
三、應適用之法條：刑事訴訟法第273條之1第1項、第299條第1
    項前段、第310條之2、第454條第1項，刑法第30條第1項、
    第2項、第339條第1項、第55條、第47條、第41條第1項前段
    ，罰金罰鍰提高標準條例第1條前段、第2條，判決如主文。
四、如不服本判決，應於判決送達後10日內，向本院提出上訴狀
    （須附繕本），上訴於臺灣高等法院臺中分院。告訴人或被
    害人對於判決如有不服具備理由請求檢察官上訴者，其上訴
    期間之計算係以檢察官收受判決正本之日期為準。
本案經檢察官林士富到庭執行職務。
中    華    民    國    95    年    6     月    26    日
                  刑事第二庭    法  官  李水源
以上正本證明與原本無異。
如不服本判決，應於判決送達後10日內，向本院提出上訴狀（須
附繕本）。
告訴人或被害人對於判決如有不服具備理由請求檢察官上訴者，
其上訴期間之計算係以檢察官收受判決正本之日期為準。
中    華    民    國    95    年    6     月    28    日
                                書記官  廖建興
附錄本案論罪科刑法條全文
中華民國刑法第339條
(普通詐欺罪)
意圖為自己或第三人不法之所有，以詐術使人將本人或第三人之
物交付者，處5年以下有期徒刑、拘役或科或併科1千元以下罰金
。
以前項方法得財產上不法之利益或使第三人得之者，亦同。
前二項之未遂犯罰之。
中華民國刑法第30條
(從犯及其處罰)
幫助他人犯罪者，為從犯。雖他人不知幫助之情者，亦同。
從犯之處罰，得按正犯之刑減輕之。


司法院資訊處製作；財團法人民間司法改革基金會備份。
